【裁判字號】    99,裁,1686
【裁判日期】    990729
【裁判案由】    優惠存款
【裁判全文】
最  高  行  政  法  院  裁  定
                                      99年度裁字第1686號
上  訴  人  甲○○
被 上訴 人  銓敘部
代  表  人  乙○○
                          送達代收人  丙○○
上列當事人間優惠存款事件，上訴人對於中華民國97年11月20日
臺北高等行政法院97年度訴字第723號判決，提起上訴，本院裁
定如下：
    主  文
上訴駁回。
上訴審訴訟費用由上訴人負擔。
    理  由
一、按對於高等行政法院判決之上訴，非以其違背法令為理由，
    不得為之，行政訴訟法第242條定有明文。依同法第243條第
    1項規定，判決不適用法規或適用不當者，為違背法令；而
    判決有同條第2項所列各款情形之一者，為當然違背法令。
    是當事人對於高等行政法院判決上訴，如依行政訴訟法第24
    3條第1項規定，以高等行政法院判決有不適用法規或適用不
    當為理由時，其上訴狀或理由書應有具體之指摘，並揭示該
    法規之條項或其內容；若係成文法以外之法則，應揭示該法
    則之旨趣；倘為司法院解釋或本院之判例，則應揭示該判解
    之字號或其內容。如以行政訴訟法第243條第2項所列各款情
    形為理由時，其上訴狀或理由書，應揭示合於該條項各款之
    事實。上訴狀或理由書如未依此項方法表明者，即難認為已
    對高等行政法院判決之違背法令有具體之指摘，其上訴自難
    認為合法。
二、本件上訴人對於臺北高等行政法院97年度訴字第723號判決
    （下稱原判決）提起上訴，雖略以：(一)有關職權命令是否適
    法之爭執，並未於庭上辯論，顯違背言詞辯論公開之規定；
    (二)原判決未適用特別法之警察人員人事條例第22條、第27條
    、公務人員退休法第16條之1、第6條第3項、第8條第3項、
    民國（下同）94年10月17日公務人員退休法施行細則第32條
    、第45條、公務人員俸給法第18條、公務人員加給給與辦法
    第1條、第2條、第4條、第5條、第13條、第14條、退休公務
    人員一次退休金優惠存款辦法第1條、第2條、第3條、第9條
    、公務人員保險法第14條、第16條，及公教人員保險法第5
    條、第14條等規定，逕採用95年1月17日修正增訂、同年2月
    16日施行之退休公務人員公保養老給付金額優惠存款要點（
    下稱公保優存要點）第3點之1俸給法規定義及相關項、目之
    規定，為適用法令錯誤；(三)公保優存要點第3點之1因無法律
    或法律授權命令之依據，且違反比例原則及平等原則，自始
    失其效力，原處分適用法令錯誤，為違法行政處分，即無效
    之行政處分，自始不生效力；(四)另依97年8月6日修正公布之
    公務人員退休法第16條之1規定，可知有關公務人員退休法
    之俸給法規及年資、百分比之計算，屬立法權，公保優存要
    點第3點之1係被上訴人無職權而訂定，且違反法律保留原則
    ，法院應予拒絕適用等語，為其論據。惟核上訴狀所載內容
    ，或係重述其在原審業經主張而為原判決摒棄不採之陳詞，
    或係執其歧異之見解，就原審所為論斷或駁斥其主張之理由
    ，泛言原判決有適用法令錯誤之違法，而未具體表明原判決
    究竟有如何合於不適用法規或適用不當、或有行政訴訟法第
    243條第2項所列各款之情形，尚難認為已對原判決之如何違
    背法令有具體之指摘。依首揭規定及說明，應認其上訴為不
    合法，應予駁回。
三、據上論結，本件上訴為不合法。依行政訴訟法第249條第1項
    前段、第104條、民事訴訟法第95條、第78條，裁定如主文
    。
中    華    民    國    99    年    7     月    29    日
                    最高行政法院第四庭
                        審判長法官  劉  鑫  楨
                              法官  姜  素  娥
                              法官  林  文  舟
                              法官  曹  瑞  卿
                              法官  陳  鴻  斌

以  上  正  本  證  明  與  原  本  無  異
中    華    民    國    99    年    7     月    30    日
                              書記官  吳  玫  瑩

司法院資訊處製作；財團法人民間司法改革基金會備份。
